臺灣橋頭地方法院民事裁定
111年度小上字第18號
上  訴  人  許銘洲  

被上訴人    固德資產管理顧問股份有限公司

法定代理人  王吳貴妹


上列當事人間請求清償債務事件，上訴人對於中華民國111年2月
24日本院橋頭簡易庭110年度橋小字第1807號第一審判決提起上
訴，本院裁定如下：
    主      文
上訴駁回。
第二審訴訟費用新臺幣壹仟伍佰元由上訴人負擔。
    事實及理由
一、上訴意旨略以：這個已經是4年多前的事了，為何現在才來
    要，這也已經超出法定兩年的短時效，主張超過時效等語。
    並聲明：㈠原判決廢棄；㈡被上訴人於第一審之訴駁回。
二、按對於小額程序第一審判決之上訴，非以其違背法令為理由
    ，不得為之；又上訴狀內應記載上訴理由，表明下列各款事
    項：原判決所違背之法令及其具體內容。依訴訟資料可認
    為原判決有違背法令之具體事實，民事訴訟法第436 條之24
    第2 項、第436 條之25分別定有明文。而所謂判決違背法令
    ，乃指判決不適用法規或適用不當，此為同法第468 條所明
    定，亦為小額事件之上訴程序所準用（民事訴訟法第 436條
    之32第2 項參照）。故對小額訴訟程序之第一審判決提起上
    訴時，其上訴狀或理由書應具體指摘原判決有何不適用法規
    或適用法規不當之情形，並揭示該法規之條項或其內容；若
    係成文法以外之法則，應揭示該法則之旨趣；如依民事訴訟
    法第469 條第1款至第5款所列情形為理由時，其上訴狀或理
    由書應揭示合於該條款之事實（最高法院71年台上字第314 
    號判決意旨參照）。上訴狀如未依上開方法表明理由，上訴
    即非合法，依同法第436條之32第2項準用第444條第1項前段
    之規定，應裁定駁回上訴。又當事人於第二審程序不得提出
    新攻擊或防禦方法，但因原法院違背法令致未能提出者，不
    在此限，民事訴訟法第436條之28 亦有明定。揆諸立法之旨
    係在貫徹小額程序之簡速性，避免因當事人於上訴程序提出
    新事實及證據而延滯訴訟，是小額訴訟程序得據為判決基礎
    之訴訟資料，應以當事人於第一審言詞辯論終結前提出者為
    限。故於小額訴訟程序，第二審法院審核第一審訴訟程序及
    判決內容有無違背法令，自以第一審程序已提出之訴訟資料
    為據，進而判斷其適用法律有無錯誤，不就事實另行調查。
三、經查，本件上訴理由，並未具體指明原判決有何不適用法規
    或適用法規不當，或有民事訴訟法第469條第1款至第5 款所
    稱當然違背法令之情事及符合該條款要件之具體事實，自難
    認上訴人對原判決如何違背法令之情形已有具體之指摘。至
    上訴人主張被上訴人之請求權已罹於2年短期時效等語，核
    屬新攻擊防禦方法之提出，上訴人於原審並未就被上訴人之
    請求權提出時效抗辯，則依民事訴訟法第436之28 條本文規
    定，上訴人於第二審程序始行提出上開時效抗辯，為法所不
    許，本院自無從就此新攻擊防禦方法予以審酌，是上訴人此
    部分上訴意旨，於法亦非有據。從而，本件上訴人未合法表
    明上訴理由，其上訴為不合法，揆諸前揭說明，應予裁定駁
    回。
四、又於小額訴訟之上訴程序，法院為訴訟費用之裁判時，應確
    定其費用額，民事訴訟法第436條之19第1項、第436 條之32
    第1項亦有明文。而本件第二審裁判費用為1,500元，上訴既
    經駁回，自應由上訴人負擔，爰併諭知如主文第2項所示。
五、據上論結，本件上訴為不合法，依民事訴訟法第436 條之32
    第1項、第2項、第436條之19第1項、第444條第1項前段、第
    95條、第78條，裁定如主文。
中　　華　　民　　國　 111　　年　　6 　　月　　 2　　日
                  民事第一庭  審判長法  官  朱玲瑤
                                    法  官  郭文通 
                                    法  官  陳景裕
以上正本係照原本作成。
本裁定不得抗告。
中　　華　　民　　國　 111　　年　　6 　　月　　 2　　日
                                    書記官　黃國忠